---
title: "Curso Big Data TEC: Tarea 3"
author: "Brian Durán"
output: html_document
editor_options: 
  chunk_output_type: console
---

<br>

#### Descripción tarea
Levanta una instancia local de Spark y ejecuta los siguientes pasos.

```{r message=FALSE, warning=FALSE}
library(nycflights13)
library(sparklyr)
library(dplyr)
```

<br>

#### Copia datos

<b>Inicar conexión con Spark</b>

```{r}
sc <- spark_connect(master = "local")
```

<b>Copiar los datos a Spark RDD</b>

```{r}
flights_tbl  <- copy_to(sc, nycflights13::flights, "flights") # aqui el codigo para copiar nycflights13::flights a Spark
airlines_tbl <- copy_to(sc, nycflights13::airlines, "airlines") # aqui el codigo para copiar nycflights13::airlines a Spark
```

<b>Pregunta:</b>

<b> Cuandos RDD creó el paso arriba? </b> <br>
Se crearon 2 RDD

<br>

#### Consultas
 
<b>Ejecuta un join sobre spark</b>

```{r}
# join (sobre spark) de vuelos y aerolineas
flights_airlines_tbl <- flights_tbl %>% left_join(airlines_tbl)
head(flights_airlines_tbl)
```

<b>Ejecuta un group_by sobre spark</b>

```{r}
# group_by por aerolinea reportando promedio de lo retrasos
promedio_retrasos <- flights_airlines_tbl %>%
  group_by(name) %>%
  summarise(media=mean(dep_delay, na.rm = TRUE))
promedio_retrasos
```

<br>

#### Preguntas


<b>Que pasa cuando cierras la sesión y la vuelves a abrir?</b><br>
Todos los RDD y el historial de procesos fueron eliminados

<b>Estan los resultados que tenias antes aun en tu instancia de Spark?</b><br>
No, todo fue eliminado

<b>Explica lo que observas.</b><br>

<p align="justify"> 
Todas las operaciones que Spark realiza y la información que utiliza se manejan en memoria, la cual es vólatil. Al cerrar las sesión toda la información se elimina de la memoria, pero esta no se guarda en algún dispositivo de almacenamiento para ser utilizada luego, por lo que al levantar la sesión nuevamente, Spark no tiene forma de saber que ocurrió anteriormente, porque su naturaleza define que es una herramienta que trabaja en memoria exclusivamente.
</p>


