---
title: "Tarea 6"
author: "Curso Big Data TEC"
output: html_document
editor_options: 
  chunk_output_type: console
---

## Tarea sesión 6

### Descripción tarea
En la clase hablamos sobre como aplicar los metodos de estadistica a escala. Uno de los conceptos más dificiles para bajar a tierra fué "datos en movimiento" (**streaming data**). 

El [vignette del paquete stream](https://cran.r-project.org/web/packages/stream/vignettes/stream.pdf) da una introducción a fondo e incluye ejemplos. 


## Tarea
Como tarea, lee el vignette del paquete stream mencionado arriba. Y sique los ejemplos para validar que ejecutan. Si tienes tiempo puedes incluir algunos ejemplos mas que estan descritos por los autores.


```{r}
library(stream)
set.seed(1000)
stream <- DSD_Gaussians(k = 3, d = 3, noise = .5, p = c(.5, .3, .1))
stream

p <- get_points(stream, n = 50)
p
```

> Pregunta: que significan los parametros k, d, noise, y p arriba? Para que los
> puedes usar?

Ahora miramos los datos moviendose

```{r}
library(animation)

set.seed(1000)
stream <- DSD_Benchmark(1)
stream

# abre la pestaña "Plots" a mano si no vez nada al correr las siguientes lineas
for(i in 1:4) {
  plot(stream, 250, xlim = c(0, 1), ylim = c(0, 1))
  tmp <- get_points(stream, n = 1400)
}

reset_stream(stream)
animate_data(stream, n = 10000, horizon = 100, xlim = c(0, 1), ylim = c(0, 1))
animation::ani.options(interval = .1)
ani.replay()
```

> Pregunta: Si piensas en cual es el promedio de X2 la respuesta va ser "depende 
> de cuando miras, y de cuanta historia incluyes". Discute como esto impacta tu 
> analisis y cuales soluciones le propondrias a un cliente.



